Inventaris van het archief van de Medisch Adviseur van het Ministerie van Maatschappelijk Werk, 1945-1969
Nationaal Archief, Den Haag
- Cliëntendossiers, 4
  - Dossiers inzake personen die op enigerlei wijze als oorloggetroffenen door de overheid ondersteund worden dan wel om ondersteuning verzoeken, voor zover dit uit het dossier blijkt., 4.1
    - Dam, A. van. Geboortedatum: 14-02-1883, 1946 - 1948; 599; omslag
    - Dam, J. van. Geboortedatum: 08-09-1897, 1964; 600; omslag
    - [geanonimiseerd], 1964; 601; omslag
    - Dam, M. van. Geboortedatum: 17-03-1894, 1963 - 1964; 602; omslag
    - Dam, P.V. van. Geboortedatum: 24-10-1913, 1969 - 1979; 603; omslag
    - [geanonimiseerd], 1959; 604; omslag
    - [geanonimiseerd], 1958; 605; omslag
    - [geanonimiseerd], 1965; 606; omslag
    - [geanonimiseerd], 1948 - 1976; 607; omslag
    - Damme-Wiggers, J.T.W. ter. Geboortedatum: 27-01-1917, 1946 - 1958; 608; omslag
    - [geanonimiseerd], 1949; 609; omslag
    - [geanonimiseerd], 1949; 610; omslag
    - Daudey, J. Geboortedatum: 05-05-1868, 1948; 611; omslag
    - Dautzenberg, P.J. Geboortedatum: 01-02-1901, 1954 - 1955; 612; omslag
    - [geanonimiseerd], 1961 - 1962; 613; omslag
    - Davids, B. Geboortedatum: 06-11-1882, 1964; 614; omslag
    - Davids, L. Geboortedatum: 23-05-1876, 1965; 615; omslag
    - [geanonimiseerd], 1965; 616; omslag
    - Davidson, F. Geboortedatum: 22-04-1913, 1978; 617; omslag
    - [geanonimiseerd], 1946 - 1964; 618; omslag
    - [geanonimiseerd], 1964 - 1965; 619; omslag
    - [geanonimiseerd], 1963; 620; omslag
    - [geanonimiseerd], 1950; 621; omslag
    - Dekker, W.J. den. Geboortedatum: 31-07-1909, 1950; 622; omslag
    - Dekkers, A. Geboortedatum: 23-03-1908, 1947 - 1955; 623; omslag
    - Dekkers, C.A. Geboortedatum: 12-02-1899, 1955 - 1956; 624; omslag
    - Delft, G van. Geboortedatum: 29-12-1891, 1947 - 1964; 625; omslag
    - Delft, V. van. Geboortedatum: 05-11-1916, 1948; 626; omslag
    - Delgers, J. Geboortedatum: 08-04-1907, 1961 - 1962; 627; omslag
    - Denissen, H.C.A. Geboortedatum: 04-05-1911, 1963 - 1964; 628; omslag
    - Derix, T.J.J. Geboortedatum: 16-03-1903, 1964; 629; omslag
    - [geanonimiseerd], 1955 - 1956; 630; omslag
    - Deutekom, M. Geboortedatum: 03-09-1897, 1964 - 1965; 631; omslag
    - Deutsch, G. Geboortedatum: 07-09-1892, 1964; 632; omslag
    - [geanonimiseerd], 1948 - 1964; 633; omslag
    - Diederik-Schans, C.M. van der. Geboortedatum: 31-08-1897, 1950; 634; omslag
    - [geanonimiseerd], 1954; 635; omslag
    - [geanonimiseerd], 1964; 636; omslag
    - [geanonimiseerd], 1947; 637; omslag
    - Dijk, G.E.J. van. Geboortedatum: 06-01-1894, 1955; 638; omslag
    - Dijk, J. van. Geboortedatum: 14-07-1916, 1956 - 1965; 639; omslag
    - Dijk, P. van. Geboortedatum: 02-07-1911, 1948; 640; omslag
    - [geanonimiseerd], 1946 - 1947; 641; omslag
    - Dijk, T.D.M. van. Geboortedatum: 16-03-1893, 1947 - 1948; 642; omslag
    - [geanonimiseerd], 1949; 643; omslag
    - Dijkman, J.B.J. Geboortedatum: 02-01-1898, 1964; 644; omslag
    - [geanonimiseerd], 1952 - 1964; 645; omslag
    - [geanonimiseerd], 1965; 646; omslag
    - [geanonimiseerd], 1954; 647; omslag
    - [geanonimiseerd], 1947; 648; omslag
    - [geanonimiseerd], 1950; 649; omslag
    - Dijkstra, S.R. Geboortedatum: 23-11-1894, 1950 - 1951; 650; omslag
    - Dirks, C.J. Geboortedatum: 21-03-1901, 1964; 651; omslag
    - [geanonimiseerd], 1955 - 1962; 652; omslag
    - [geanonimiseerd], 1947 - 1954; 653; omslag
    - Dokman, D.J. Geboortedatum: 22-08-1917, 1964 - 1965; 654; omslag
    - Dolphijn, J. Geboortedatum: 23-08-1902, 1946 - 1955; 655; omslag
    - Domburg, R. Geboortedatum: 26-05-1917, 1956 - 1959; 656; omslag
    - Donckers, A.C.M. Geboortedatum: 12-01-1889, 1947 - 1948; 657; omslag
    - [geanonimiseerd], 1953; 658; omslag
    - Dongelmans, A.E.M. Geboortedatum: 21-10-1898, 1947 - 1952; 659; omslag
    - Donk, A.A. Geboortedatum: 06-11-1916, 1955; 660; omslag
    - [geanonimiseerd], 1948; 661; omslag
    - Donker Curtius, D. Geboortedatum: 13-11-1912, 1964; 662; omslag
    - Donselaar, J.G.W. Geboortedatum: 20-10-1918, 1957; 663; omslag
    - [geanonimiseerd], 1964; 664; omslag
    - Doorewaard, J. Geboortedatum: 04-03-1879, 1964; 665; omslag
    - Doorn, A.J. van. Geboortedatum: 02-03-1899, 1947; 666; omslag
    - [geanonimiseerd], 1948 - 1968; 667; omslag
    - [geanonimiseerd], 1948 - 1952; 668; omslag
    - [geanonimiseerd], 1952; 669; omslag
    - [geanonimiseerd], 1962 - 1964; 670; omslag
    - Dost, N. Geboortedatum: 17-06-1916, 1955; 671; stuk
    - [geanonimiseerd], 1948 - 1949; 672; omslag
    - [geanonimiseerd], 1963 - 1964; 673; omslag
    - [geanonimiseerd], 1954 - 1968; 674; omslag
    - [geanonimiseerd], 1949 - 1950; 675; omslag
    - [geanonimiseerd], 1954 - 1955; 676; omslag
    - Dreher, A.E. Geboortedatum: 15-12-1889, 1948; 677; omslag
    - [geanonimiseerd], 1964; 678; omslag
    - Driel, J. van. Geboortedatum: 15-05-1899, 1962 - 1964; 679; omslag
    - Driessen, D. Geboortedatum: 10-11-1881, 1946 - 1949; 680; omslag
    - [geanonimiseerd], 1964; 681; omslag
    - Driessen, W. Geboortedatum: 15-03-1908, 1947 - 1953; 682; omslag
    - Driessen, W. Geboortedatum: 22-07-1907, 1947; 683; omslag
    - [geanonimiseerd], 1947 - 1949; 684; omslag
    - [geanonimiseerd], 1949; 685; omslag
    - [geanonimiseerd], 1954; 686; omslag
    - [geanonimiseerd], 1948 - 1956; 687; omslag
    - [geanonimiseerd], 1950 - 1955; 688; omslag
    - [geanonimiseerd], 1964; 689; omslag
    - Dubbeldam, P.M. Geboortedatum: 29-01-1890, 1946 - 1947; 690; omslag
    - Dubbelman, H.G. Geboortedatum: 09-01-1910, 1948; 691; omslag
    - Ducaneaux-Munk, J.A. Geboortedatum: 11-01-1905, 1946; 692; omslag
    - Duijshart, J.E. Geboortedatum: 31-10-1912, 1955; 693; omslag
    - Duit-Okker, M. Geboortedatum: 31-07-1882, 1964; 694; omslag
    - [geanonimiseerd], 1948; 695; omslag
    - [geanonimiseerd], 1947; 696; omslag
    - Dun, J.G. van. Geboortedatum: 10-11-1910, 1947 - 1950; 697; omslag
    - [geanonimiseerd], 1950; 698; omslag
    - [geanonimiseerd], 1947; 699; omslag
    - [geanonimiseerd], 1964; 700; omslag
    - [geanonimiseerd], 1946 - 1947; 701; omslag
    - [geanonimiseerd], 1964 - 1965; 702; omslag
    - Duyn, J. van. Geboortedatum: 27-08-1903, 1960 - 1961; 703; omslag
    - Eberst, A. Geboortedatum: 07-01-1905, 1964; 704; omslag
    - [geanonimiseerd], 1947 - 1952; 705; omslag
    - [geanonimiseerd], 1947 - 1959; 706; omslag
    - Eck, J.C. van. Geboortedatum: 30-12-1902, 1957; 707; omslag
    - Eck, L.C.J. van. Geboortedatum: 1896, 1948 - 1949; 708; omslag
    - [geanonimiseerd], 1947; 709; stuk
    - [geanonimiseerd], 1961; 710; omslag
    - Edeling, G.J. Geboortedatum: 09-10-1899, 1961 - 1962; 711; omslag
    - [geanonimiseerd], 1952 - 1970; 712; omslag
    - [geanonimiseerd], 1948; 713; stuk
    - Eembergen, F. van. Geboortedatum: 17-04-1914, 1949; 714; omslag
    - Eernisse, J.B. Geboortedatum: 02-07-1881, 1951; 715; omslag
    - [geanonimiseerd], 1959 - 1960; 716; omslag
    - [geanonimiseerd], 1951 - 1956; 717; omslag
    - Egbertsen, B.W. Geboortedatum: 24-10-1911, 1946 - 1947; 718; omslag
    - [geanonimiseerd], 1960 - 1962; 719; omslag
    - Egmond, H. van. Geboortedatum: 22-01-1906, 1947; 720; omslag
    - Ehrencron, W. Geboortedatum: 05-11-1917, 1958 - 1959; 721; omslag
    - [geanonimiseerd], 1950; 722; omslag
    - Eisinga, L. Geboortedatum: 14-08-1912, 1967 - 1975; 723; omslag
    - [geanonimiseerd], 1948; 724; stuk
    - El-Out, C.J. van. Geboortedatum: 24-03-1890, 1947; 725; omslag
    - Elbertsen, E.J. Geboortedatum: 05-08-1900, 1947 - 1955; 726; omslag
    - [geanonimiseerd], 1964 - 1965; 727; omslag
    - [geanonimiseerd], 1952; 728; omslag
    - [geanonimiseerd], 1946 - 1947; 729; omslag
    - [geanonimiseerd], 1947 - 1948; 730; omslag
    - Elk, P. van. Geboortedatum: 02-03-1915, 1946 - 1950; 731; omslag
    - Elserman, A.H. Geboortedatum: 31-12-1901, 1947 - 1948; 732; omslag
    - [geanonimiseerd], 1947 - 1962; 733; omslag
    - [geanonimiseerd], 1947; 734; stuk
    - [geanonimiseerd], 1947; 735; stuk
    - [geanonimiseerd], 1947 - 1951; 736; omslag
    - Emmen, P.C. Geboortedatum: 1888, 1946 - 1948; 737; omslag
    - Emmerik, H.van. Geboortedatum: 01-02-1913, 1958 - 1959; 738; omslag
    - Emmerik, -- van. Geboortedatum: ---, 1948; 739; stuk
    - Emmerling, G.F.W. Geboortedatum: 23-08-1903, 1956; 740; omslag
    - [geanonimiseerd], 1948; 741; omslag
    - Emonds-Wijnands, M. Geboortedatum: 06-07-1905, 1946 - 1958; 742; omslag
    - [geanonimiseerd], 1956 - 1957; 743; omslag
    - [geanonimiseerd], 1947 - 1950; 744; omslag
    - [geanonimiseerd], 1947; 745; omslag
    - Ende, F.W. van den. Geboortedatum: 05-12-1915, 1950; 746; omslag
    - Ende-van der Deijl, K. van der. Geboortedatum: 01-06-1913, 1952; 747; omslag
    - [geanonimiseerd], 1964 - 1965; 748; omslag
    - Engelander, M. Geboortedatum: 25-04-1893, 1964; 749; omslag
    - Engelken, D.P. Geboortedatum: 07-07-1899, 1960; 750; omslag
    - [geanonimiseerd], 1964; 751; omslag
    - Engels, T.M.H. Geboortedatum: 15-08-1914, 1947; 752; omslag
    - [geanonimiseerd], 1950 - 1953; 753; omslag
    - Engelsman, L.I. Geboortedatum: 14-06-1904, 1969 - 1975; 754; omslag
    - [geanonimiseerd], 1948; 755; stuk
    - [geanonimiseerd], 1964; 756; omslag
    - [geanonimiseerd], 1947; 757; omslag
    - [geanonimiseerd], 1948; 758; omslag
    - [geanonimiseerd], 1946; 759; omslag
    - [geanonimiseerd], 1948 - 1949; 760; omslag
    - Erren-Albers, G. Geboortedatum: 29-12-1885, 1946 - 1947; 761; omslag
    - Es-Aarts, W.C. Geboortedatum: 30-07-1918, 1950 - 1957; 762; omslag
    - Es, J.C. van. Geboortedatum: 18-08-1896, 1948; 763; omslag
    - [geanonimiseerd], 1953; 764; omslag
    - Eskes, M.J.J. Geboortedatum: 08-02-1892, 1951; 765; omslag
    - Eskes-van Ombergen, J. Geboortedatum: 14-03-1879, 1948 - 1949; 766; omslag
    - Essel, A.D. van. Geboortedatum: 30-12-1917, 1951 - 1952; 767; omslag
    - Esser, H.C.L. Geboortedatum: 01-02-1895, 1946 - 1947; 768; omslag
    - [geanonimiseerd], 1945 - 1947; 769; omslag
    - Esters, J. Geboortedatum: 05-01-1913, 1956 - 1957; 770; omslag
    - Esvelt, P.A. Geboortedatum: 27-03-1887, 1946; 771; omslag
    - Etten, A.H. van. Geboortedatum: 06-01-1907, 1947 - 1970; 772; omslag
    - [geanonimiseerd], 1957 - 1960; 773; omslag
    - [geanonimiseerd], 1946; 774; omslag
    - Evers, P. Geboortedatum: 23-02-1909, 1947 - 1948; 775; omslag
    - Everts, L.J. Geboortedatum: 17-05-1912, 1946 - 1974; 776; omslag
    - Eyck, C.H.E. Geboortedatum: 22-11-1879, 1958; 777; omslag
    - [geanonimiseerd], 1947 - 1951; 778; omslag
    - [geanonimiseerd], 1958 - 1963; 779; omslag
    - [geanonimiseerd], 1947; 780; omslag
    - [geanonimiseerd], 1948 - 1949; 781; omslag
    - [geanonimiseerd], 1947; 782; omslag
    - Fabus, J. Geboortedatum: 21-11-1885, 1948; 783; stuk
    - [geanonimiseerd], 1952 - 1953; 784; omslag
    - [geanonimiseerd], 1955 - 1956; 785; omslag
    - [geanonimiseerd], 1964; 786; omslag
    - [geanonimiseerd], 1947; 787; stuk
    - Fea, M. Geboortedatum: 17-07-1901, 1951 - 1952; 788; omslag
    - [geanonimiseerd], 1947; 789; omslag
    - [geanonimiseerd], 1947; 790; stuk
    - Feiken, J. Geboortedatum: 13-11-1920, 1947; 791; omslag
    - Felsen, S. Geboortedatum: 16-04-1933, 1945; 792; stuk
    - Felsenthal, R. Geboortedatum: 28-07-1938, 1947 - 1948; 793; omslag
    - Felten, M.G.K. Geboortedatum: 21-07-1944, 1952 - 1956; 794; omslag
    - [geanonimiseerd], 1947; 795; stuk
    - Fey, J.A. Geboortedatum: 23-12-1901, 1962 - 1965; 796; omslag
    - Fierens, M.L. Geboortedatum: 11-07-1893, 1952; 797; omslag
    - [geanonimiseerd], 1950; 798; omslag
    - Filet, J. Geboortedatum: 19-12-1907, 1955; 799; omslag
    - Fischer, W.C. Geboortedatum: 03-11-1907, 1955; 800; omslag
    - [geanonimiseerd], 1947 - 1948; 801; omslag
    - Fles, A.H. Geboortedatum: 03-11-1902, 1946 - 1947; 802; omslag
    - [geanonimiseerd], 1948; 803; omslag
    - [geanonimiseerd], 1956; 804; omslag
    - [geanonimiseerd], 1964; 805; omslag
    - Folkers-Poell, --. Geboortedatum: 15-03-1919, 1948; 806; stuk
    - Folkerts, P. Geboortedatum: 01-07-1887, 1965; 807; omslag
    - Fonteijn, H.H. Geboortedatum: 13-04-1903, 1946 - 1947; 808; omslag
    - Fonteyn, A. Geboortedatum: 02-02-1901, 1954 - 1956; 809; omslag
    - Förster, H. Geboortedatum: 25-05-1912, 1947 - 1955; 810; omslag
    - Förster, H.S. Geboortedatum: 15-05-1907, 1952; 811; omslag
    - Forterie, A. Geboortedatum: 22-09-1904, 1955; 812; stuk
    - [geanonimiseerd], 1952 - 1959; 813; omslag
    - [geanonimiseerd], 1950 - 1951; 814; omslag
    - Frank, A. Geboortedatum: 23-02-1910, 1958; 815; omslag
    - [geanonimiseerd], 1946; 816; stuk
    - [geanonimiseerd], 1964; 817; omslag
    - Franke, M.D. Geboortedatum: 31-10-1919, 1946 - 1947; 818; omslag
    - Franken, A. Geboortedatum: 10-02-1894, 1952; 819; omslag
    - [geanonimiseerd], 1948; 820; stuk
    - Franken, A.N. Geboortedatum: 08-02-1894, 1964; 821; omslag
    - [geanonimiseerd], 1948; 822; omslag
    - Franken, J.H.E. Geboortedatum: 13-10-1903, 1946 - 1950; 823; omslag
    - Franken-Evers, H. Geboortedatum: 08-12-1908, 1947; 824; omslag
    - Frankfort, --. Geboortedatum: ---, 1946; 825; omslag
    - [geanonimiseerd], 1951; 826; omslag
    - [geanonimiseerd], 1949; 827; omslag
    - [geanonimiseerd], 1947; 828; omslag
    - Fransman, H. Geboortedatum: 13-07-1888, 1958 - 1964; 829; omslag
    - [geanonimiseerd], 1953; 830; omslag
    - Franssen, M.H. Geboortedatum: 16-09-1900, 1951 - 1955; 831; omslag
    - Franssen, P.J. Geboortedatum: 19-08-1889, 1947; 832; omslag
    - [geanonimiseerd], 1956; 833; omslag
    - Fransz, P. Geboortedatum: 14-03-1893, 1964; 834; omslag
    - Franzen, E.F.W. Geboortedatum: 21-08-1874, 1957 - 1964; 835; omslag
    - [geanonimiseerd], 1964; 836; omslag
    - Frenk, H.T.F. Geboortedatum: 03-10-1901, 1946; 837; omslag
    - Freriks, A.F. Geboortedatum: 18-07-1899, 1947; 838; omslag
    - [geanonimiseerd], 1964; 839; omslag
    - Fresco, J. Geboortedatum: 25-08-1888, 1964; 840; omslag
    - [geanonimiseerd], 1947; 841; stuk
    - Frieser, M. Geboortedatum: 26-07-1891, 1964; 842; omslag
    - Frigge, B.A. Geboortedatum: 16-11-1902, 1948; 843; omslag
    - Frijns, J. Geboortedatum: 05-09-1915, 1945; 844; stuk
    - [geanonimiseerd], 1948 - 1954; 845; omslag
    - [geanonimiseerd], 1957; 846; omslag
    - [geanonimiseerd], 1946; 847; stuk
    - Fuchs, R. Geboortedatum: 29-09-1918, 1954 - 1958; 848; omslag
    - Fürer, W.J.H. Geboortedatum: 22-09-1917, 1952 - 1954; 849; omslag
    - [geanonimiseerd], 1946 - 1947; 850; omslag
    - Galen, A. van. Geboortedatum: 08-04-1885, 1947; 851; stuk
    - Galen-Krikke, A. van. Geboortedatum: ---, 1955 - 1960; 852; omslag
    - Galestien, H.J. Geboortedatum: 03-10-1918, 1955; 853; omslag
    - [geanonimiseerd], 1947; 854; omslag
    - [geanonimiseerd], 1948; 855; stuk
    - Gans, --. Geboortedatum: ---, 1947; 856; stuk
    - Gansewinkel, J.H. van. Geboortedatum: 05-06-1897, 1947; 857; stuk
    - [geanonimiseerd], 1945 - 1947; 858; omslag
    - Gastel, A. van. Geboortedatum: 14-12-1918, 1948; 859; stuk
    - [geanonimiseerd], 1947; 860; stuk
    - Gastel-van Wely, C. van. Geboortedatum: 16-04-1918, 1953; 861; omslag
    - Gauthier, --. Geboortedatum: ---, 1948; 862; omslag
    - Gederblom-van Dockum, --. Geboortedatum: 02-03-1878, 1948; 863; stuk
    - [geanonimiseerd], 1948 - 1956; 864; omslag
    - [geanonimiseerd], 1953; 865; omslag
    - Geelen, J.H. Geboortedatum: 13-07-1916, [1945]; 866; stuk
    - [geanonimiseerd], 1947; 867; stuk
    - [geanonimiseerd], 1946; 868; omslag
    - [geanonimiseerd], 1955 - 1956; 869; omslag
    - [geanonimiseerd], 1946 - 1949; 870; omslag
    - Geerards, E.A.H. Geboortedatum: 24-08-1914, 1948 - 1958; 871; omslag
    - [geanonimiseerd], 1956 - 1957; 872; omslag
    - Geerlings, H.A. Geboortedatum: 25-03-1884, 1947; 873; stuk
    - Geerlings-Schmitz, M.G. Geboortedatum: 07-06-1910, 1948; 874; stuk
    - Geerts-Huyskens, --. Geboortedatum: 25-08-1899, 1947; 875; stuk
    - Geest, E. van der. Geboortedatum: 22-11-1916, 1945; 876; stuk
    - Geilman, F. Geboortedatum: 15-03-1917, 1947 - 1952; 877; omslag
    - Gelder, H. Geboortedatum: 12-09-1879, 1963 - 1964; 878; omslag
    - [geanonimiseerd], 1956; 879; omslag
    - [geanonimiseerd], 1945; 880; stuk
    - [geanonimiseerd], 1949; 881; omslag
    - [geanonimiseerd], 1964; 882; omslag
    - Gelderblom, P. Geboortedatum: 12-04-1872, 1947; 883; omslag
    - Gelderen, A.J. van. Geboortedatum: 13-03-1904, 1946 - 1947; 884; omslag
    - [geanonimiseerd], 1946 - 1947; 885; omslag
    - [geanonimiseerd], 1947; 886; stuk
    - [geanonimiseerd], 1947; 887; omslag
    - [geanonimiseerd], 1964; 888; omslag
    - Gelissen-Guncke, C. Geboortedatum: 06-01-1910, 1947 - 1956; 889; omslag
    - Gellecom, H. van. Geboortedatum: 31-01-1889, 1948; 890; stuk
    - [geanonimiseerd], 1951; 891; omslag
    - [geanonimiseerd], 1947 - 1948; 892; omslag
    - Gennip-Clerx, -- van. Geboortedatum: ---, 1947; 893; stuk
    - Genuchten, P.G.A. van. Geboortedatum: 10-02-1900, 1965; 894; omslag
    - [geanonimiseerd], 1950 - 1955; 895; omslag
    - [geanonimiseerd], 1947; 896; stuk
    - [geanonimiseerd], 1947; 897; stuk
    - [geanonimiseerd], 1947; 898; stuk
    - [geanonimiseerd], 1947; 899; omslag
    - Gerrits-Lilipay, F.A. Geboortedatum: 08-04-1910, 1954 - 1958; 900; omslag
    - [geanonimiseerd], 1946; 901; stuk
    - [geanonimiseerd], 1947; 902; omslag
    - Gerritsen, H. Geboortedatum: 03-11-1885, 1946; 903; stuk
    - Gerritsen, H.E.J. Geboortedatum: 09-10-1910, 1948 - 1949; 904; omslag
    - Gerritsen, J.F. Geboortedatum: 03-12-1874, 1948; 905; omslag
    - Gerritzen, L.H.W. Geboortedatum: 17-04-1912, 1946; 906; stuk
    - Gerven, G.A. van. Geboortedatum: 07-03-1901, 1945; 907; stuk
    - Gerverde, C.P.A. Geboortedatum: 28-11-1912, 1948; 908; omslag
    - [geanonimiseerd], 1946; 909; stuk
    - Gesser-Pessy, E.E. Geboortedatum: 31-03-1905, 1957; 910; omslag
    - [geanonimiseerd], 1946; 911; stuk
    - [geanonimiseerd], 1947 - 1959; 912; omslag
    - [geanonimiseerd], 1952 - 1960; 913; omslag
    - Geurts, W. Geboortedatum: 29-11-1888, 1965; 914; omslag
    - Geurts-van Oyen, -- Geboortedatum: 21-05-1894, 1947; 915; stuk
    - [geanonimiseerd], 1946 - 1947; 916; omslag
    - [geanonimiseerd], 1946; 917; omslag
    - Geus, R. de. Geboortedatum: 12-10-1916, 1955 - 1956; 918; omslag
    - [geanonimiseerd], 1947; 919; omslag
    - Gevel, S. v.d. Geboortedatum: 04-05-1917, 1948; 920; omslag
    - [geanonimiseerd], 1946 - 1974; 921; omslag
    - Geway, R.M. Geboortedatum: 07-11-1912, 1957 - 1958; 922; omslag
    - Ghert, O. van. Geboortedatum: 06-04-1912, 1956; 923; omslag
    - Gielink, E.J. Geboortedatum: 01-10-1913, 1951 - 1952; 924; omslag
    - Gielisse, J.H. Geboortedatum: 17-12-1907, 1952; 925; omslag
    - [geanonimiseerd], 1946 - 1950; 926; omslag
    - [geanonimiseerd], 1947 - 1948; 927; omslag
    - [geanonimiseerd], 1954; 928; omslag
    - [geanonimiseerd], 1960 - 1962; 929; omslag
    - Gigh, M. van. Geboortedatum: 15-08-1883, 1964; 930; omslag
    - Gijsbers, C.F. Geboortedatum: 03-01-1918, 1947; 931; stuk
    - Gijsberts, W. Geboortedatum: 20-10-1918, 1947; 932; stuk
    - [geanonimiseerd], 1951; 933; omslag
    - [geanonimiseerd], 1947 - 1964; 934; omslag
    - Gijzel, J.M. Geboortedatum: 28-11-1901, 1959 - 1961; 935; omslag
    - [geanonimiseerd], 1947; 936; stuk
    - Gijzen, A. Geboortedatum: 16-09-1915, 1948; 937; stuk
    - Gils, J.C. van. Geboortedatum: 23-05-1908, 1953; 938; omslag
    - Gimbrere, C. Geboortedatum: 10-10-1913, 1945 - 1948; 939; omslag
    - Girard, C.L.E. Geboortedatum: 14-03-1918, 1955 - 1961; 940; omslag
    - Gironce, M. Geboortedatum: 09-08-1907, 1961; 941; omslag
    - Glas-Stad, E. v.d. Geboortedatum: 22-10-1897, 1955; 942; omslag
    - [geanonimiseerd], 1947 - 1948; 943; omslag
    - [geanonimiseerd], 1946 - 1947; 944; omslag
    - [geanonimiseerd], 1958; 945; stuk
    - Gobits, B.J. Geboortedatum: 18-11-1906, 1964; 946; omslag
    - Gobits, M. Geboortedatum: 22-08-1894, 1971 - 1977; 947; omslag
    - Goddijn, S. Geboortedatum: 05-10-1910, 1952; 948; omslag
    - Goderie, H.J. Geboortedatum: 19-05-1912, 1958 - 1962; 949; omslag
    - Goede-van Halteren, C.A.B. de. Geboortedatum: 05-08-1919, 1951; 950; omslag
    - [geanonimiseerd], 1958; 951; omslag
    - Goldhorn, M.J. Geboortedatum: 22-01-1914, 1969 - 1974; 952; omslag
    - [geanonimiseerd], 1947 - 1952; 953; omslag
    - [geanonimiseerd], 1949; 954; omslag
    - Gompes-Bonetmaker, U. Geboortedatum: 07-12-1893, 1954 - 1955; 955; omslag
    - Gonder de Beauregard, F.H. Geboortedatum: 14-03-1917, 1946; 956; stuk
    - [geanonimiseerd], 1947; 957; omslag
    - [geanonimiseerd], 1956; 958; omslag
    - [geanonimiseerd], 1962; 959; stuk
    - [geanonimiseerd], 1946 - 1957; 960; omslag
    - [geanonimiseerd], 1946 - 1947; 961; omslag
    - [geanonimiseerd], 1961; 962; omslag
    - [geanonimiseerd], 1947 - 1948; 963; omslag
    - Goossens, A. Geboortedatum: 20-03-1906, 1954 - 1961; 964; omslag
    - Goossens, C. Geboortedatum: 05-12-1894, 1948; 965; stuk
    - [geanonimiseerd], 1948; 966; stuk
    - [geanonimiseerd], 1948; 967; stuk
    - Gootjes, A. Geboortedatum: 19-08-1914, 1949 - 1957; 968; omslag
    - [geanonimiseerd], 1954; 969; omslag
    - [geanonimiseerd], 1948 - 1954; 970; omslag
    - [geanonimiseerd], 1945; 971; stuk
    - [geanonimiseerd], 1946; 972; stuk
    - [geanonimiseerd], 1946; 973; omslag
    - Goudkamp, G.A. Geboortedatum: 04-03-1886, 1947; 974; stuk
    - Goudsmit, B.C. Geboortedatum: 02-04-1896, 1964; 975; omslag
    - Goudsmit, W. Geboortedatum: 11-09-1906, 1957; 976; omslag
    - Goudswaard, F. Geboortedatum: 23-04-1902, 1950 - 1958; 977; omslag
    - [geanonimiseerd], 1964 - 1965; 978; omslag
    - Goudvis, J. Geboortedatum: 01-06-1880, 1965; 979; omslag
    - Goulooze, --. Geboortedatum: 26-11-1913, 1950 - 1951; 980; omslag
    - Gouman, G. Geboortedatum: 28-04-1909, 1952; 981; omslag
    - Goumans, J. Geboortedatum: 30-08-1918, 1947; 982; stuk
    - [geanonimiseerd], 1947 - 1953; 983; omslag
    - Gout, C.R. Geboortedatum: 28-09-1899, 1954 - 1967; 984; omslag
    - [geanonimiseerd], 1948; 985; stuk
    - Govers-Franse, --. Geboortedatum: 20-02-1910, 1946; 986; omslag
    - Graaf, W.L. de. Geboortedatum: 17-08-1907, 1948; 987; omslag
    - Graaf, J.C. van der. Geboortedatum: 01-08-1907, 1955; 988; omslag
    - Graauw, J.G. de. Geboortedatum: 26-11-1913, 1948; 989; omslag
    - Gradisen, A. Geboortedatum: 07-07-1918, 1947; 990; stuk
    - [geanonimiseerd], 1959; 991; omslag
    - Granzier, P.M. Geboortedatum: 24-10-1909, 1948; 992; stuk
    - [geanonimiseerd], 1964; 993; omslag
    - Grassens, A.F. Geboortedatum: 18-10-1903, 1960 - 1961; 994; omslag
    - [geanonimiseerd], 1948 - 1963; 995; omslag
    - [geanonimiseerd], 1950; 996; omslag
    - [geanonimiseerd], 1947 - 1949; 997; omslag
    - [geanonimiseerd], 1948; 998; stuk
    - Grijmans, P. Geboortedatum: 25-09-1911, 1947; 999; stuk
    - [geanonimiseerd], 1947 - 1948; 1000; omslag
    - Grishaver, I. Geboortedatum: 13-08-1888, 1964; 1001; omslag
    - [geanonimiseerd], 1956; 1002; omslag
    - [geanonimiseerd], 1955; 1003; omslag
    - [geanonimiseerd], 1948; 1004; omslag
    - [geanonimiseerd], 1948; 1005; omslag
    - Groeneveld, W. Geboortedatum: 31-03-1915, 1952 - 1960; 1006; omslag
    - [geanonimiseerd], 1964; 1007; omslag
    - [geanonimiseerd], 1947; 1008; omslag
    - Grond, M. Geboortedatum: 14-02-1905, 1945 - 1946; 1009; omslag
    - Gronert, A.J. Geboortedatum: 09-12-1900, 1948 - 1949; 1010; omslag
    - Groonheim-Philip, S. Geboortedatum: 17-03-1915, 1958; 1011; omslag
    - [geanonimiseerd], 1947; 1012; stuk
    - [geanonimiseerd], 1962 - 1965; 1013; omslag
    - [geanonimiseerd], 1947; 1014; stuk
    - Groot-Enzerink, C.J. Geboortedatum: 26-08-1912, 1946 - 1947; 1015; omslag